【裁判字號】    99,簡上,214
【裁判日期】    991117
【裁判案由】    傷害
【裁判全文】
臺灣基隆地方法院刑事判決             99年度簡上字第214號
公  訴  人  臺灣基隆地方法院檢察署檢察官
上  訴  人
即  被  告  乙○○○○○○印.
上列上訴人即被告因傷害案件，不服本院基隆簡易庭九十九年度
基簡字第一一○四號，中華民國九十九年七月二十九日第一審簡
易判決（聲請案號：九十九年度偵字第三○九三號）提起上訴，
本院管轄之第二審合議庭判決如下：
    主  文
上訴駁回。
乙○○○○○○緩刑貳年。
    事實及理由
一、本案除下列補充外，引用原審簡易判決書所記載之事實、證
    據及理由（詳如附件）：
  (一)上訴人即被告（下稱上訴人）上訴意旨略以：伊已與告訴人
    成立調解及賠償，希望法院判輕一點或宣告緩刑等語。訊據
    上訴人於本院準備及審判程序對於檢察官聲請簡易判決處刑
    書及原審簡易判決書所認定之犯罪事實均為認罪之表示，且
    有被告於警詢及檢察官偵訊時之自白、證人即告訴人甲○○○○○
    、SAMIKO（均為印尼國籍）、證人即甲○○○○○之雇主丁○○於
    警詢之陳述、衛生署基隆醫院診斷證明書及警方採證照片八
    張在卷可佐，本案事證明確，上訴人犯行洵堪認定，應依法
    論科。
  (二)核上訴人所為，係犯刑法第二百七十七條第一項之傷害罪。
    原審審酌上訴人及告訴人均為印尼國籍漁工，離鄉背井至臺
    灣工作，卻未珍惜彼此情誼，僅因細故，即起爭執，被告手
    持魚刀之危害較大等一切情狀，而依刑事訴訟法第四百四十
    九條第一項前段（原審刑事簡易判決處刑書漏載「前段」）
    、第四百五十四條第二項、刑法第二百七十七條第一項、第
    四十一條第一項前段、刑法施行法第一條之一之規定，判處
    上訴人拘役五十九日，如易科罰金，以新臺幣一千元折算一
    日，其認事用法及量刑均無不當，應予維持，本案上訴意旨
    ，為無理由，應予駁回。
  (三)本院另審酌上訴人未曾因故意犯罪受有期徒刑以上刑之宣告
    ，有臺灣高等法院被告前案紀錄表在卷可按；且上訴人已與
    告訴人調解成立，並已賠償告訴人損害，告訴人亦當庭表示
    願意原諒上訴人而不再追究，且同意法院對上訴人宣告緩刑
    之意見，公訴人因此亦向本院表示請對上訴人宣告緩刑二年
    之科刑意見，有卷附本院調解筆錄及審判筆錄為憑。本院因
    認上訴人經此偵審及科刑教訓，當知警惕，信無再犯之虞，
    原審所宣告之刑，以暫不執行為適當，爰併諭知緩刑二年，
    以勵自新。
二、據上論斷，依刑事訴訟法第四百五十五條之一第一項、第三
    項、第三百六十八條、第三百七十三條，刑法第七十四條第
    一項第一款，判決如主文。
本案經檢察官丙○○到庭執行職務。
中    華    民    國    99    年    11    月    17    日
                  刑事第四庭審判長法  官  鄭景文
                                  法  官  黃永定
                                  法  官  陳賢德
以上正本證明與原本無異。
本件判決不得上訴。
中    華    民    國    99    年    11    月    18    日
                                  書記官  王靜敏
附錄論罪科刑法條
中華民國刑法第二百七十七條第一項
傷害人之身體或健康者，處三年以下有期徒刑、拘役或一千元以
下罰金。
附件：
臺灣基隆地方法院刑事簡易判決        99年度基簡字第1104號
聲  請  人  臺灣基隆地方法院檢察署檢察官
被      告  乙○○○○○○ 28歲（民國71年3月10日生）
                    統一編號：S001004號
                    住基隆市中正區八斗子漁港(合春興16號
                    漁船)
被      告  甲○○○○○  20歲（民國78年11月10日生）
                    統一編號：AM834687號
                    住基隆市中正區八斗子漁港(滿瑞富號漁
                    船)
上列被告等因傷害案件，經檢察官聲請以簡易判決處刑（99年度
偵字第3093、3438號），本院判決如下：
    主  文
乙○○○○○○傷害人之身體，處拘役伍拾玖日，如易科罰金，以新臺
幣壹仟元折算壹日；甲○○○○○傷害人之身體，處拘役貳拾日，如易
科罰金，以新臺幣壹仟元折算壹日。
    犯罪事實及理由
一、本件犯罪事實、證據及所犯法條均引用檢察官聲請簡易判決
    處刑書之記載（如附件）。
二、爰審酌被告二人均為印尼籍魚工，離鄉背井至臺灣工作，卻
    未知珍惜彼此情誼，僅因細故，即起爭執，並考量被告乙○○○
    ○○○手持魚刀，危害性較大；被告甲○○○○○徒手毆打告訴人SAM
    IKO，危害性較輕等一切情狀，分別量處如主文所示之刑，
    並均諭知易科罰金之折算標準，以示懲儆。
三、據上論斷，應依刑事訴訟法第449條第1項、第454條第2項，
    刑法第277條第1項、第41條第1項前段，刑法施行法第1條之
    1，逕以簡易判決處刑如主文。
四、如不服本判決，得自收受判決正本送達之日起10日內，向本
    院提起上訴（須附繕本）。
中    華    民    國    99    年    7     月    29    日
                  基隆簡易庭法    官  陳姵君
以上正本證明與原本無異。
如不服本判決，應於判決送達後10日內，向本院提出上訴書狀，
敘述上訴理由，上訴於本院合議庭，並按他造當事人之人數附具
繕本。
中    華    民    國    99    年    7     月    29    日
                            書 記 官  彭筠凱
附錄論罪法條：
中華民國刑法第277條
傷害人之身體或健康者，處 3 年以下有期徒刑、拘役或 1 千元
以下罰金。
犯前項之罪因而致人於死者，處無期徒刑或 7 年以上有期徒刑；
致重傷者，處3年以上10年以下有期徒刑。
附件：
臺灣基隆地方法院檢察署檢察官聲請簡易判決處刑書
                                      99年度偵字第3093號
                                      99年度偵字第3438號
    被      告  乙○○○○○○ 28歲（民國71年3月10日生）
                        護照號碼：(印尼)S001004號
                        住基隆市中正區八斗子漁港(合春興1
                        6號漁船)
                甲○○○○○  20歲（民國78年11月10日生）
                        護照號碼：(印尼)AM834687號
                        住基隆市中正區八斗子漁港(滿瑞富
                        號漁船)
上列被告等因傷害案件，業經偵查終結，認為宜聲請以簡易判決
處刑，茲將犯罪事實及證據並所犯法條分敘如下：
          犯罪事實
一、乙○○○○○○、甲○○○○○、SAMIKO係分別受雇在基隆市八斗子漁港
    籍合春興16號、滿瑞富號、新永盛66號漁船上工作之印尼籍
    漁工，彼此相識。甲○○○○○與SAMIKO於民國99年6月26日下午3
    、4時許，在八斗子漁港內停靠之滿瑞富號漁船上，因細故
    口角，甲○○○○○憤而基於傷害犯意，徒手毆打SAMIKO，致
    SAMIKO受有臉頭皮及頸部挫傷及表淺損傷之傷害。SAMIKO之
    友人乙○○○○○○得悉後，於同日下午4時許，持漁刀一把，基於
    傷害犯意，前往滿瑞富號漁船上，持上開漁刀朝甲○○○○○揮砍
    ，致甲○○○○○受有前臂、頭皮開放性傷口，左尺骨骨折之傷害
    ，乙○○○○○○行凶後旋將上開漁刀丟棄港內海水中。
二、案經SAMIKO及甲○○○○○訴由基隆市警察局第二分局報告偵辦。
          證據並所犯法條
一、上揭事實，業據被告乙○○○○○○於警偵訊及甲○○○○○於警詢中自
    白不諱，並與證人SAMIKO之證詞互核相符，復有驗傷診斷書
    、現場照片可資佐證，被告2人罪嫌堪予認定。
二、核被告2人所為均係犯刑法第277條第1項傷害罪嫌。
三、依刑事訴訟法第451條第1項聲請逕以簡易判決處刑。
    此    致
臺灣基隆地方法院基隆簡易庭
中    華    民    國    99    年    7     月    18    日
                              檢察官  張  長  樹
本件正本證明與原本無異
中    華    民    國    99    年    7     月    21    日
                              書記官  辜  鈞  珩

司法院資訊處製作；財團法人民間司法改革基金會備份。
